臺灣高等法院刑事判決
111年度上訴字第3124號
上  訴  人  
即  被  告  田曜榮




指定辯護人  粘怡華律師
上列上訴人即被告因違反毒品危害防制條例案件，不服臺灣新北
地方法院111年度訴字第185號，中華民國111年6月8日第一審判
決（起訴案號：臺灣新北地方檢察署110年度偵緝字第3849號、1
11年度偵緝字第56號），針對量刑部分提起上訴，本院判決如下
：
    主  文
上訴駁回。
    事實及理由
壹、審理範圍
　　本案係在刑事訴訟法第348條於民國110年6月18日修正施行
    後，於111年8月23日因上訴而繫屬本院（本院卷第3頁原審
    法院函上本院收文章），是應適用修正後之現行刑事訴訟法
    第348條規定判斷上訴範圍（最高法院刑事大法庭110年度台
    上大字第5375號裁定意旨參照）。本件被告表明僅就原審量
    刑部分提起上訴（本院卷第144頁），依現行刑事訴訟法第3
    48條第3項規定及其修法理由，本院僅就原判決關於刑之部
    分審理，其餘部分則非本院審判範圍，故就此量刑所依附之
    犯罪事實、證據、所犯法條、沒收等部分，均援用原審判決
    之記載（如附件）。
貳、經本院審理結果，認原審以被告犯罪事證明確，就偵審自白
    、刑法第59條規定減輕其刑部分詳加說明，適用修正前毒品
    危害防制條例第4條第1項之規定，並審酌被告明知毒品戕害
    個人健康及社會秩序，竟販賣古柯鹼以牟利，擴大毒品之流
    通範圍，危害社會風氣及治安，兼衡其素行、教育程度、家
    庭與經濟狀況、犯罪動機、目的、手段、販賣毒品之數量、
    所得利益多寡，及犯後坦承犯行，就取得毒品來源、過程向
    偵查機關具體陳述，良有悔意等一切情狀，量處有期徒刑8
    年。經核原判決量刑之諭知尚稱妥適，應予維持。　　
參、被告上訴意旨略以：被告之毒品來源係由友人林志勇運輸來
    台再賣給被告，被告未參與運輸毒品犯罪，參與程度較為末
    端，林志勇所犯運輸第一級毒品罪，經另案（臺灣桃園地方
    法院以110年度重訴字第7號）判處之刑度為有期徒刑7年6月
    ，較原審判處被告有期徒刑8年為輕，可見原審量刑不當，
    且本件販毒對象為1人、次數僅1次，原審判刑過重。　
肆、駁回上訴理由
一、按刑事審判旨在實現刑罰權之分配正義，故法院對有罪被告
    之科刑，應符合罪刑相當之原則，使輕重得宜，罰當其罪，
    以契合社會之法律感情，此所以刑法第57條明定科刑時應審
    酌一切情狀，尤應注意該條所列10款事項以為科刑輕重之標
    準，俾使法院就個案之量刑，能斟酌至當。而量刑輕重係屬
    事實審法院得依職權自由裁量之事項，苟已斟酌刑法第57條
    各款所列情狀而未逾越法定刑度，不得遽指為違法（最高法
    院72年台上字第6696號判例意旨參照）。
二、原審判決已綜合審酌各項量刑因子予以量定，並就被告偵審
    自白犯行，依修正前毒品危害防制條例第17條第2項減輕其
    刑，並考量宣告法定最低度刑猶嫌過重，再依刑法第59條規
    定酌減其刑，復審酌其智識程度、家庭狀況、本件販賣毒品
    之數量與對價等情，而被告販賣之第一級毒品古柯鹼重量為
    8克，販毒對價為新臺幣（下同）6萬4千元，被告販賣毒品
    之數量、金額非微，已非僅止於吸毒者友儕間互通有無之情
    形，且本案扣得之古柯鹼4包，驗前總淨重達698.59公克，
    重量甚多，被告所為造成毒品擴散流通，對他人身心健康及
    對社會治安之影響嚴重。而原審之量刑既已詳予斟酌刑法第
    57條各款所列情形，並具體說明理由，核無逾越法定刑度，
    或濫用自由裁量權限之違法或不當情事，其量處之刑度尚屬
    適當。
三、被告雖以其毒品上手林志勇於另案判決之刑度較其為輕，據
    以指摘原審判刑過重。然衡諸跨國運輸毒品之路程甚遠，涉
    及出關、入關之嚴密審查程序，為檢警查緝之風險較高，與
    被告備置大量毒品欲廣為散佈謀取暴利之嚴重性及危害性有
    別，要難相提並論。況且個案情節不同，法院之裁量判斷基
    準亦不盡相同，所為刑罰之量定自屬有別，並無相互拘束之
    效力，尚難比附援引，亦不得執為指摘原判決量刑不當、違
    法之論據。參以販賣第一級毒品罪之法定刑為死刑或無期徒
    刑，處無期徒刑者，得併科新臺幣2千萬元以下罰金，被告
    所犯販賣第一級毒品罪，依修正前毒品危害防制條例第17條
    第2項、刑法第59條規定遞減其刑後，最輕法定刑為有期徒
    刑7年6月，而被告販賣毒品之數量、金額非少，犯罪情節並
    非輕微，原審綜參上情而量處有期徒刑8年，其量刑並無過
    重或失衡可言。從而，被告執前詞提起上訴並無理由，應予
    駁回。
據上論斷，應依刑事訴訟法第368條，判決如主文。
本案經檢察官張智堯到庭執行職務。
中　　華　　民　　國　　111 　年　　11　　月　　22　　日
                  刑事第二十五庭審判長法  官 黃翰義
                                      法  官 劉兆菊
                                      法  官 邱瓊瑩
以上正本證明與原本無異。
如不服本判決，應於收受送達後20日內向本院提出上訴書狀，其
未敘述上訴之理由者並得於提起上訴後20日內向本院補提理由書
（均須按他造當事人之人數附繕本）「切勿逕送上級法院」。
                                      書記官 桑子樑
中　　華　　民　　國　　111 　年　　11　　月　　22　　日
附錄：本案論罪科刑法條全文
修正前毒品危害防制條例第4條第1項
製造、運輸、販賣第一級毒品者，處死刑或無期徒刑；處無期徒
刑者，得併科新臺幣二千萬元以下罰金。
附件：原審判決書一份